【裁判字號】    98,抗,188
【裁判日期】    980904
【裁判案由】    債務人異議之訴
【裁判全文】
臺灣高等法院臺南分院民事裁定           98年度抗字第188號
抗  告  人  乙○○
相  對  人  臺灣中小企業銀行股份有限公司
法定代理人  甲○○
上列當事人間債務人異議之訴事件，抗告人對於中華民國98年7
月30日臺灣臺南地方法院所為裁定（98年度補字第311號），提
起抗告，本院裁定如下：
    主  文
抗告駁回。
抗告訴訟費用新臺幣壹仟元由抗告人負擔。
    理  由
一、抗告意旨略以：債權人即相對人將抗告人擔保第三人蘇玉杯
    向相對人借款之保證債務款項併入本件執行，然該款項第三
    人蘇玉杯仍正常繳款中，相對人實不應向抗告人索討該筆款
    項。抗告人為此提起債務人異議之訴，原法院竟以相對人提
    出之新臺幣（下同）5,312,464元執行債權計算裁判費用，
    而抗告人僅積欠相對人3,854,698元，請重新核算訴訟標的
    價額，爰提起抗告等語。
二、按「訴訟標的之價額，由法院核定。」、「核定訴訟標的之
    價額，以起訴時之交易價額為準；無交易價額者，以原告就
    訴訟標的所有之利益為準。」民事訴訟法第77條之1第1項、
    第2項定有明文。又債務人異議之訴之訴訟標的為該債務人
    之異議權，法院核定此訴訟標的之金額或價額，應以該債務
    人本於此項異議權，請求排除強制執行所有之利益為準（最
    高法院92年度台抗字第659號裁定意旨參照）。
三、經查：本件執行債權人即相對人執原審法院96年度拍字第16
    44號拍賣抵押物裁定為執行名義，對執行債務人即抗告人所
    有之土地及建物強制執行，主張抵押債權為5,312,464元，
    有本院電話查詢記錄可按，而抗告人提起債務人異議之訴，
    主張排除強制執行程序，依上開說明，原裁定以排除強制執
    行所有之利益即該執行債權金額5,312,464元核計訴訟標的
    之金額，並無不合。抗告人主張其欠相對人之金額為3,854,
    698元，據此指摘原裁定為不當，求予廢棄，為無理由，應
    予駁回。
四、據上論結，本件抗告為無理由，依民事訴訟法第495條之1第
    1項、第449條第1項、第95條、第78條，裁定如主文。
中    華    民    國    98    年    9     月    4     日
                  民事第一庭    審判長法  官  丁振昌
                                      法  官  吳上康
                                      法  官  李素靖
上為正本係照原本作成。
本裁定除以適用法規顯有錯誤為理由外，不得再抗告。如提出再
抗告，應於收受送達後10日內委任律師為代理人向本院提出再抗
告狀（須附繕本），並繳納再抗告費新台幣1千元。
中    華    民    國    98    年    9     月    4     日
                                      書記官  林鈴香
【附記】
民事訴訟法第495條之1第2項準用同法第466條之1第1、2項規定
：
(1)對於第二審判決上訴，上訴人應委任律師為訴訟代理人。但上
  訴人或其法定代理人具有律師資格者，不在此限。
(2)上訴人之配偶、三親等內之血親、二親等內之姻親，或上訴人
  為法人、中央或地方機關時，其所屬專任人員具有律師資格並
  經法院認為適當者，亦得為第三審訴訟代理人。
民事訴訟法第466條之2：
  上訴人無資力委任訴訟代理人者，得依訴訟救助之規定，聲請
  第三審法院為之選任律師為其訴訟代理人。


司法院資訊處製作；財團法人民間司法改革基金會備份。
